【裁判字號】    89,訴緝,43
【裁判日期】    891122
【裁判案由】    違反槍砲彈藥刀械管制條例等
【裁判全文】
臺灣士林地方法院刑事判決                          八十九年度訴緝字第四三號
    公  訴  人  臺灣士林地方法院檢察署檢察官
    被      告  乙○○
    指定辯護人  本院公設辯護人  林龍輝
右列被告因違反槍砲彈藥刀械管制條例等案件，經檢察官提起公訴（八十七年度偵字
第三二四號），本院判決如左：
    主  文
乙○○未經許可，持有可發射子彈具有殺傷力之改造玩具手槍，累犯，處有期徒刑壹
年陸月，併科罰金新臺幣拾萬元，罰金如易服勞役，以新臺幣玖佰元即銀元參佰元折
算壹日；並於刑之執行完畢或赦免後，令入勞動場所強制工作三年；扣案可發射子彈
具有殺傷力之改造玩具手槍壹支（槍枝管制編號0000000000號，含彈匣壹
個）以及如附表所示之電鑽等物，均沒收；又未經許可製造彈藥，累犯，處有期徒刑
拾月；扣案具殺傷力之改造子彈捌顆以及如附表所示之電鑽等物，均沒收；又未經許
可，持有槍砲主要組成零件，累犯，處有期徒刑捌月，併科罰金新臺幣貳萬元，罰金
如易服勞役，以新臺幣玖佰元即銀元參佰元折算壹日；扣案槍管壹支沒收。應執行有
期徒刑參年，併科罰金新臺幣拾壹萬元，罰金如易服勞役，以新臺幣玖佰元即銀元參
佰元折算壹日，並於刑之執行完畢或赦免後，令入勞動場所強制工作三年；扣案可發
射子彈具有殺傷力之改造玩具手槍壹支（槍枝管制編號0000000000號，含
彈匣壹個）、具殺傷力之改造子彈捌顆、槍管壹支，以及如附表所示之電鑽等物，均
沒收。
乙○○連續施用第二級毒品，累犯，免刑。扣案之毒品安非他命壹瓶（驗餘淨重零點
柒零公克）沒收銷燬之；扣案吸食器壹組、安非他命分裝管貳支均沒收。
    事  實
一、乙○○於民國八十三年間，曾因違反藥事法及違反麻醉藥品管理條例案件，經臺
    灣士林地方法院分別判決有期徒刑七月及有期徒刑五月，並定應執行刑為有期徒
    刑十月，嗣先後上訴臺灣高等法院及最高法院，均經判決上訴駁回確定；另於八
    十四年間，因違反槍砲彈藥刀械管制條例及違反麻醉藥品管理條例案件，經臺灣
    士林地方法院判決有期徒刑十月及有期徒刑六月，並定應執行刑為有期徒刑一年
    二月確定；前開二案經發監並接續執行後，於八十六年元月二十二日假釋期滿執
    行完畢。猶不知警惕，於八十六年七月間，明知未經主管機關之許可，竟基於製
    造槍械及彈藥之犯意，先以郵購方式向不詳之人購得包括仿COLT廠半自動手槍製
    造之金屬玩具手槍與其他玩具槍枝數把、玩具子彈一批，隨即於其址設臺北縣汐
    止鎮○○街七七巷六號九樓之住處，以其所有之土造金屬槍管及如附表所示之電
    鑽等器具，擅自將上開仿COLT廠半自動手槍製之金屬玩具手槍之槍管更換為土造
    金屬槍管並予貫通，且將所購得玩具子彈加裝火藥，而製造成其他可發射子彈具
    有殺傷力之改造玩具手槍乙把及具有殺傷力之子彈計十顆後，連同製造前開槍枝
    所餘屬各式槍砲主要組成零件即槍管乙枝，均在其上址住處無故持有至八十六年
    十一月二十六日槍砲彈藥刀械管制條例修正生效施行後，仍繼續持有之。
二、乙○○另基於概括之犯意，自八十六年九月間起，至同年十二月二十九日晚間二
    十二時許，在其上址住所內，連續多次以其所有自製之吸食器及分裝管施用第二
    級毒品安非他命多次。
三、迄於八十六年十二月三十日十六時許，經警持搜索票於乙○○上址住處查獲扣得
    上開具殺傷力之改造玩具手槍乙枝、改造子彈十顆（已試射二顆）及具有殺傷力
    之改造玩具手槍主要組成零件槍管乙支、乙○○所有如附表所示之電鑽等改造工
    具乙批、以及毒品安非他命壹瓶（驗餘淨重０．七０公克）、乙○○所有供施用
    毒品所用之吸食器乙組、安非他命分裝管二支，始悉上情。
四、案經臺北市政府警察局信義分局報請臺灣士林地方法院檢察署檢察官偵查起訴。
    理  由
壹、槍砲彈藥刀械管制條例部分：
一、訊據被告乙○○坦承於前揭時地以郵購方式購入玩具槍枝、子彈乙批等物，而以
    其所備妥土造金屬槍管及電鑽等工具改造完成並持有至警查獲為止之事實不諱（
    見本院八十七年二月二十六日訊問筆錄、本院八十九年十一月八日審判筆錄）。
    且查：被告經警查獲之上開槍械、子彈及槍管經送內政部警政署刑事警察局鑑定
    結果：其中扣案之四五手槍（槍枝管制編號0000000000號）乙枝，認
    係由仿COLT廠半自動手槍製造之金屬玩具手槍更換土造金屬槍管改造而成，機械
    性能良好，可擊發適用之子彈，認具殺傷力；另送鑑子彈成品均係玩具子彈改造
    而成之改造子彈，經實際試射結果，其中十顆可擊發，具有殺傷力；扣案槍管則
    係土造金屬管等情，有該局八十七年元月七日刑鑑字第八八八一四號鑑驗通知書
    鑑驗通知書及鑑證各乙紙在卷足稽。足見被告所製造、持有之前開槍枝、子彈確
    具有殺傷力；且依內政部八十六年十一月二十四日台（八六）內警字第八六七０
    六八三號各類槍砲、彈藥主要組成零件種類公告所示，被告所持有前開槍管確係
    其他各式槍砲之主要組成零件，應無可疑。此外，復有如附表一所示之電鑽等工
    具扣案可資佐證。本件事證明確，被告犯行洵堪認定，應依法論科。
二、按被告行為後，槍砲彈藥刀械管制條例已於八十六年十一月二十四日修正公布，
    於同年十一月二十六日生效施行。其修正前槍砲彈藥刀械管制條例第十條一項及
    第十一條第一項對未經許可製造其他可發射金屬或子彈具有殺傷力之各式槍砲者
    ，以及未經許可製造彈藥者，其法定刑分別為五年以下有期徒刑及六月以上五年
    以下有期徒刑；然修正後同條例第十一條第一項規定：未經許可製造其他可發射
    金屬或子彈具有殺傷力之各式槍砲者，處五年以上有期徒刑，併科新臺幣一千萬
    元以下罰金，修正後同條例第十二條第一項規定：未經許可製造子彈者，處一年
    以上七年以下有期徒刑，併科新臺幣五百萬元以下罰金。比較新舊法，以舊法較
    有利於行為人，依刑法第二條第一項但書之規定，應適用最有利於行為人之法律
    。又按：被告製造具殺傷力之前開槍枝及子彈後之持有行為，以及被告持有各式
    槍砲之主要組成零件之槍管之所為，均持續至前開修正後槍砲彈藥刀械管制條例
    生效施行後，仍繼續持有；而依修正後槍砲彈藥刀械管制條例第十三條第四項之
    規定，復已就未經許可持有槍砲、彈藥主要組成零件之行為，科以刑罰；是被告
    持有具殺傷力之槍枝、子彈及槍砲主要零件即槍管之所為，均應依修正後新法科
    刑處斷。是核被告所為，係犯修正前槍砲彈藥刀械管制條例第十一條第一項之未
    經許可製造彈藥罪、修正後槍砲彈藥刀械管制條例第十一條第四項未經許可持有
    其他可發射金屬或子彈具有殺傷力之各式槍砲罪、修正後槍砲彈藥刀械管制條例
    第十三條第四項未經許可持有各式槍砲之主要組成零件罪。公訴人起訴法條雖漏
    引修正後槍砲彈藥刀械管制條例第十三條第四項之規定，惟於起訴事實內已提及
    被告持有槍砲主要組成零件即槍管之行為，此部分自亦在起訴範圍之內，本院自
    應併予審判。次查：公訴人雖以：被告為改造槍枝及子彈之接續行為之初，雖在
    新法修正前，然最後行為完成時即案發當日乃在新法生效後，因認被告製造槍、
    彈之所為，亦應適用修正後之槍砲彈藥刀械管制條例之相關規定處斷云云；惟查
    ：被告自始堅稱：其改造槍枝及子彈之行為，係於八十六年七月間即已完成等語
    （見本院八十九年十一月八日審判筆錄），足見槍砲彈藥刀械管制條例係在被告
    製造行為始行修正施行，自應比較新舊法，而就被告製造槍、彈行為部分，適用
    最有利於被告之修正前槍砲彈藥刀械管制條例之相關規定。又被告於槍砲彈藥刀
    械管制條例修正施行後，持有具殺傷力之各式槍砲者，其法定刑較修正前製造各
    式槍砲之法定刑為重；而槍砲彈藥刀械管制條例修正後持有子彈之所為，其法定
    刑則較修正前製造彈藥之法定刑為輕，是被告適用槍砲彈藥刀械管制條例修正前
    規定之製造各式槍砲之輕罪行為，及被告適用同條例修正後規定之持有子彈之輕
    罪行為，應分別為其適用同條例修正後規定之持有具殺傷力之各式槍砲及適用同
    條例修正前規定之製造彈藥之重罪行為所吸收，均不另論罪。公訴人另認被告所
    為製造槍枝之所為，係犯修正後槍砲彈藥刀械管制條例第十條第一項之未經許可
    ，擅自改造模型槍罪嫌云云；惟所謂改造模型槍，係指由產製槍械合法廠商製造
    之不具發射功能制式槍枝模型，經加工改造或得輕易改裝或加裝，而具有發射功
    能及殺傷力之槍枝；而以玩具槍改造具有殺傷力者，則屬於其他可發射金屬或子
    彈的各式槍枝等情，有內政部警政署八十五年十二月十三日八五警署保字第九一
    七００號函可據。查本案前開經被告所改造之槍枝經送鑑結果，認係屬改造之玩
    具手槍乙節，已如前述，則公訴人起訴法條實有違誤，於起訴事實同一性之範圍
    內，應予變更。再查：被告製造彈藥之所為，與被告其餘犯行之行為態樣顯然有
    異，而被告於八十六年間製造並持有槍枝之所為，亦與被告於八十六年十一月間
    修法後非法持有槍枝主要組成零件之所為，非屬同一行為，是其所犯上開三罪間
    ，犯意各別、行為互異，應予分論併罰；公訴人認被告所犯各罪嫌間，係一行為
    觸犯數罪名之想像競合之關係，容有誤會，併此敘明。另查：被告於八十三年間
    ，曾因違反藥事法及違反麻醉藥品管理條例案件，經臺灣士林地方法院分別判決
    有期徒刑七月及有期徒刑五月，並定應執行刑為有期徒刑十月，嗣先後上訴臺灣
    高等法院及最高法院，均經判決上訴駁回確定；另於八十四年間，因違反槍砲彈
    藥刀械管制條例及違反麻醉藥品管理條例案件，經臺灣士林地方法院判決有期徒
    刑十月及有期徒刑六月，並定應執行刑為有期徒刑一年二月確定；前開二案經發
    監並接續執行後，於八十六年元月二十二日假釋期滿執行完畢，有臺灣高等法院
    被告全國前案紀錄表乙份附卷可稽。其於前案有期徒刑執行完畢後五年內，再犯
    本件有期徒刑以上之罪，為累犯，均應依法加重其刑。爰審酌被告素行不佳、犯
    罪之動機、目的、手段、犯罪所生之損害、犯罪後經通緝到案，惟大致坦承犯行
    及其他一切情狀，分別量處如主文所示之刑，並就所宣告併科罰金部分，諭知其
    易服勞役之折算標準；且依法定其應執行刑及諭知罰金部分易服勞役之折算標準
    ，以資懲儆。
三、再按：修正後槍砲彈藥刀械管制條例第十九條第一項雖規定：犯第七條、第八條
    、第十條、第十一條、第十二條第一項至第三項、第十三條第一項至第三項之罪
    ，經判處有期徒刑者，應於刑之執行完畢或赦免後，令入勞動場所，強制工作，
    其期間為三年。惟按：「人民身體之自由應予保障，憲法第八條設有明文。限制
    人身自由之法律，其內容須符合憲法第二十三條所定要件。保安處分係對受處分
    人將來之危險性所為拘束其身體、自由等之處置，以達教化與治療之目的，為刑
    罰之補充制度。本諸法治國家保障人權之原理及刑法之保護作用，其法律規定之
    內容，應受比例原則之規範，使保安處分之宣告，與行為人所為行為之嚴重性、
    行為人所表現之危險性，及對於行為人未來行為之期待性相當。槍砲彈藥刀械管
    制條例第十九條第一項規定：『犯第七條、第八條、第十條、第十一條、第十二
    條第一項至第三項、第十三條第一項至第三項之罪，經判處有期徒刑者，應於刑
    之執行完畢或赦免後，令入勞動場所，強制工作，其期間為三年。』此項規定不
    問對行為人有無預防矯治其社會危險性之必要，一律宣付強制工作三年，限制其
    中不具社會危險性之受處分人之身體、自由部分，其所採措施與所欲達成預防矯
    治之目的及所需程度，不合憲法第二十三條所定之比例原則。犯上開條例第十九
    條所定之罪，不問對行為人有無預防矯治其社會危險性之必要，一律宣付強制工
    作三年之部分，與本解釋意旨不符，應自本解釋公布之日起不予適用。犯該條例
    第十九條第一項所列舉之罪，依個案情節符合比例原則部分，固應適用該條例宣
    告保安處分；至不符合部分而應宣告保安處分者，則仍由法院斟酌刑法第九十條
    第一項規定之要件，依職權為之，於此，自無刑法第二條第二項之適用，亦即仍
    有從新從輕原則之適用」，有司法院大法官釋字第四七一號解釋可資參照。查被
    告持有具殺傷力之各式槍砲之所為，既係在同條例修正後，且經宣告有期徒刑，
    則揆諸前揭解釋，仍應依修正後槍砲彈藥刀械管制條例十九條第一項之規定，斟
    酌是否諭知被告令入勞動場所強制工作之必要。茲審酌被告前有違反槍砲彈藥刀
    械管制條例之前科，素行不佳，且於本案雖僅查獲被告持有具殺傷力之改造槍枝
    乙枝及改造子彈十顆，然同時查獲大批改造工具及材料，已如前述，被告且自承
    ：伊確有改造槍彈之嗜好等語（見本院八十九年十月二十日審判筆錄）；況其於
    本案經通緝後，復經警另案查獲管制刀械及槍、彈乙批而遭逮捕乙節，亦有臺灣
    士林地方法院檢察署八十九年偵字第八八二一號案卷可參。足認被告確有反覆犯
    罪之習慣，而有令入勞動場所強制工作，以預防矯治其社會危險性之必要。爰依
    修正後槍砲彈藥刀械管制條例第十九條第一項之規定，併為被告於刑之執行後令
    入勞動場所強制工作三年之諭知。
四、另查：扣案四五手槍即可發射子彈具有殺傷力之改造玩具手槍壹枝（槍枝管制編
    號0000000000號，含彈匣乙個），扣案具殺傷力之改造子彈八顆（原
    扣案具殺傷力之改造子彈為十顆，其中經試射之子彈二顆所餘彈殼已非違禁物，
    亦非屬被告所有供犯罪所用之物，無庸宣告沒收），以及扣案經內政部公告屬於
    各式槍砲之主要組成零件即改造完成槍管（即土造金屬管）乙支，均屬違禁物；
    被告所有如附表所示之電鑽等器具均係被告所有供犯罪所用之物，已據其供承屬
    實（見本院八十七年三月十七日訊問筆錄、本院八十九年十一月八日審判筆錄）
    ，均應依法宣告沒收之。至於其餘扣案之改造瓦斯槍乙支（含彈匣乙個）、改造
    貝瑞塔手槍乙枝（含彈匣乙個）及子彈十三顆並無殺傷力；扣案彈匣乙個係玩具
    金屬彈匣、改造子彈半成品二十八顆實係玩具金屬彈殼、彈匣半成品一個係拆解
    壓平之玩具金屬彈匣，槍身乙枝係玩具金屬槍把，彈簧、撞針乙包係玩具槍撞針
    、彈簧、金屬護片及玩具金屬空彈殼，底火一百四十顆係玩具槍所用之底火帽及
    玩具槍用之底火片，以及扣案之槍套乙個、鋼珠乙瓶，均為原玩具槍彈之零件及
    配件，並非屬槍砲、彈藥之主要組成零件，已經內政部警政署刑事警察局鑑驗屬
    實，有該署八十七年元月七日刑鑑字第八八八一四號鑑定通知書及鑑證各乙紙及
    該署八十七年元月六日刑鑑字第八八八一三號鑑驗通知書影本乙紙存卷可據；均
    非違禁物，且非被告供犯罪或供犯罪預備之物，自無從宣告沒收；是公訴人就扣
    案瓦斯槍外之前開扣案物品，均併請宣告沒收，自有誤會。
五、公訴意旨另以：經警同時查獲扣案仿貝瑞塔手槍亦屬經被告改造完成、具有殺傷
    力之槍枝，因認此部分被告所為，亦涉犯修正後槍砲彈藥刀械管制條例第十條第
    一項之罪嫌云云。惟查：前開仿貝瑞塔手槍（槍枝管制編號000000000
    0號）一枝經送鑑結果，認係仿BERE─TTA廠半自動手槍製造之玩具手槍，雖以
    打擊底火引爆子彈內火藥為發射動力，機械性能良好；惟其主要材質為塑膠，則
    於發射子彈時，子彈之爆炸高壓，可能造成槍枝膛炸之危險，其爆裂所造成之碎
    片，極易傷及持槍者等情，有前開卷附內政部警政署刑事警察局函文檢附之槍枝
    殺傷力鑑驗說明可據，足見該鑑定結果並未明確表示送鑑槍枝具有殺傷力，且該
    槍枝主要材質既屬塑膠，能造成槍枝膛炸，並非可重複發射，自不能認係具有殺
    傷力之槍枝。惟公訴意旨認此部分有與前開被告製造槍枝之論罪科刑部分係屬接
    續之實質上一罪之關係，爰不另為無罪之諭知，併此敘明。
六、臺灣士林地方法院檢察署以八十九年十月十三日甲○正八九偵００八八二一字第
    八０六四號函請就該署八十九年度偵字第八八二一號案併案審理部分，經查：該
    案件被告涉嫌犯罪時間與本案被告犯罪時間相距已二年有餘，應與本案並無連續
    犯裁判上一罪之關係；該部分既未經起訴，自應退回由檢察官另行偵查，附此敘
    明。
貳、毒品危害防制條例部分：
一、訊據被告坦承於前揭時地連續施用第二級毒品安非他命之事實不諱（見本院八十
    九年十一月八日審判筆錄），且被告經警查獲時所採尿液經送驗結果，確呈安非
    他命陽性反應乙節，亦有台北市立療養院八十七年元月三日煙毒尿液驗報告書乙
    紙在卷可參；而經警查獲被告持有之扣案疑似安非他命晶體乙瓶經送鑑結果，亦
    確認為安非他命成分（驗餘淨重０．七０公克）無誤，亦有台北市政府警察局刑
    事警察大隊八十七年元月二十二日北市刑毒鑑字第八七六０二五二九００號鑑驗
    通知書乙紙在卷為憑。此外，復有被告所有施用毒品所用之吸食器乙組及安非他
    命分裝管二支扣案可資佐證。本件事證明確，被告犯行洵堪認定，應依法論科。
二、被告行為後，毒品危害防制條例已於八十七年五月二十日公布，自同月二十二日
    起施行，以之與行為時之舊法麻醉藥品管理條例相比較結果，以裁判時之新法即
    毒品危害防制條例之規定有利於被告，依刑法第二條第一項前段之規定，自應適
    用該新法。核被告所為，係犯毒品危害防制條例第十條第二項之罪。其施用毒品
    行為時間密接、手法相同，且均觸犯構成案件同一之罪名，顯係基於概括犯意為
    之，為連續犯。另查：被告於八十三年間，曾因違反藥事法及違反麻醉藥品管理
    條例案件，經臺灣士林地方法院分別判決有期徒刑七月及有期徒刑五月，並定應
    執行刑為有期徒刑十月，嗣先後上訴臺灣高等法院及最高法院，均經判決上訴駁
    回確定；另於八十四年間，因違反槍砲彈藥刀械管制條例及違反麻醉藥品管理條
    例案件，經臺灣士林地方法院判決有期徒刑十月及有期徒刑六月，並定應執行刑
    為有期徒刑一年二月確定；前開二案經發監並接續執行後，於八十六年元月二十
    二日假釋期滿執行完畢，有臺灣高等法院被告全國前案紀錄表乙份附卷可稽。其
    於前案有期徒刑執行完畢後五年內，再犯本件有期徒刑以上之罪，為累犯。查被
    告經本院依職權裁定應送觀察、勒戒後，已於另案執行認無繼續施用毒品傾向乙
    節，則有台灣士林看守所八十九年九月二十日（八九）士所戒字第三八四九號函
    送之有無繼續施用毒品傾向證明書影本附卷可稽，自應依法為被告免刑判決之諭
    知。
三、又扣案之毒品安非他命乙瓶（驗餘淨重０．七０公克）應依毒品危害防制條例第
    十八條第一項之規定宣告沒收銷燬之；而扣案吸食器乙組及安非他命分裝管二支
    為被告所有供犯罪所用之物，已據被告自承屬實，亦應依法宣告沒收之。
據上論斷，應依刑事訴訟法第二百九十九條第一項、第三百條，修正前槍砲彈藥刀械
管制條例第十一條第一項、修正後槍砲彈藥刀械管制條例第十一條第四項、第十三條
第四項、第十九條第一項，毒品危害防制條例第十條第二項、第二十三條第一項、第
三十五條第三款、第十八條第一項前段，刑法第十一條、第二條第一項、第五十六條
、第五十一條第五款、第七款、第四十七條、第四十二條第二項、第三十八條第一項
第一款、第二款，罰金罰鍰提高標準條例第二條，現行法規所定貨幣單位折算新台幣
條例第二條，判決如主文。
本案經檢察官張懷到庭執行職務
中      華      民      國    八十九    年    十一    月    二十二      日
                                臺灣士林地方法院刑事第三庭
                                    法  官
右正本證明與原本無異
如不服本判決應於送達後十日內向本院提出上訴狀
附錄本案論罪科刑法條全文：
修正前槍砲彈藥刀械管制條例第十一條第一項
未經許可製造彈藥者，處六月以上五年以下有期徒刑。
修正後槍砲彈藥刀械管制條例第十一條
未經許可，製造、販賣或運輸第四條第一款所稱其他可發射金屬或子彈具
有殺傷力之各式槍砲者，處五年以上有期徒刑，併科新台幣一千萬元以下
罰金。
未經許可，轉讓、出租或出借前項所列槍砲者，處三年以上十年以下有期
徒刑，併科新台幣七百萬元以下罰金。
意圖供自己或他人犯罪之用，而犯前二項之罪者，處無期徒刑或七年以上
有期徒刑，併科新台幣一千萬元以下罰金。
未經許可，持有、寄藏或意圖販賣而陳列第一項所列槍枝者，處一年以上
七年以下有期徒刑，併科新台幣七百萬元以下罰金。
第一項至第三項之未遂犯罰之。
修正後槍砲彈藥刀械管制條例第十三條第四項
槍砲彈藥刀械管制條例第十三條
未經許可，製造、販賣或運輸槍砲、彈藥之主要組成零件者，處三年以上
十年以下有期徒刑，併科新台幣七百萬元以下罰金。
未經許可，轉讓、出租或出借前項零件者，處一年以上七年以下有期徒刑
，併科新台弊五百萬元以下罰金。
意圖供自己或他人犯罪之用，而犯前二項之罪者，處五年以上有期徒刑，
併科新台幣一千萬元以下罰金。
未經許可，持有、寄藏或意圖販賣而陳列第一項所列零件者，第六月以上
五年以下有期徒刑，併科新台幣三百萬元以下罰金。
第一項至第三項之未遂犯罰之。
毒品危害防制條例第十條
施用第一級毒品者，處六月以上五年以下有期徒刑。
施用第二級毒品者，處三年以下有期徒刑。
附表
┌──────────────┬───────────────┐
│     銼刀五支               │  切割用砂輪機一臺            │
├──────────────┼───────────────┤
│     鉗子一支               │  電動螺絲刀一支              │
├──────────────┼───────────────┤
│     鐵剪一支               │  電動砂輪機一臺              │
├──────────────┼───────────────┤
│     扳手一支               │  固定夾二臺                  │
├──────────────┼───────────────┤
│     攻牙器一支             │  拆槍用六角扳手一支          │
├──────────────┼───────────────┤
│     擦槍通條一支           │  鋼鋸一支                    │
├──────────────┼───────────────┤
│     電鑽砂輪機一臺         │  鐵管八支                    │
├──────────────┼───────────────┤
│     電鑽三支               │  鐵鎚一支                    │
├──────────────┼───────────────┤
│     電鑽頭六支             │  橡皮鎚一支                  │
├──────────────┼───────────────┤
│     研磨頭十支             │                              │
└──────────────┴───────────────┘


司法院資訊處製作；財團法人民間司法改革基金會備份。
